【裁判字號】    99,簡上,45
【裁判日期】    990526
【裁判案由】    妨害自由等
【裁判全文】
臺灣臺南地方法院刑事判決            99年度簡上字第45號
上  訴  人  甲○○
即  被  告
上列上訴人即被告因妨害自由等案件，不服本院中華民國98年12
月31日98年度簡字第3152號第一審簡易判決（原起訴案號：臺灣
臺南地方法院檢察署98年度偵字第14769號），提起上訴，本院
管轄之第二審合議庭判決如下：
    主  文
上訴駁回。
甲○○緩刑貳年，緩刑期間付保護管束。
    事  實
一、甲○○與丙○○前係男女朋友關係，甲○○因不滿丙○○欲
    與其分手，竟基於恐嚇之犯意，接續於民國（下同）98年5
    月19日1時28分及2時22分許，以0000000000門號行動電話，
    傳送內載「妳跟我說好，明天有很多錢要出現在呢，妳沒回
    新竹在台南，跟妳好好商量討論為什麼要這樣，我好累了，
    我會找朱建中跟兒子，別逼我做不想做的事，爸媽也在台南
    了，拜託回我，真的要我倒下去我會把全部的人一起倒，反
    正也沒人關心沒人看了，兩家人才有伴，這樣全球都會對我
    們永生難忘，下午妳也知道了，我不是開玩笑」及「你要我
    好好做還是不讓我走下去你想想，我已有最後打算這覺定下
    去美國也不用去了，我們會係清心，大家都會把我放在腦海
    裡，妳回電我跟你談談」等加害丙○○全家生命、身體內容
    之簡訊至丙○○使用之0000000000門號行動電話恐嚇丙○○
    ，因此使丙○○心生畏懼，致生危害於安全。嗣於同年6月4
    日20時許，甲○○駕駛車牌號碼5S-1946號之自用小客車前
    往丙○○位於高雄市○○○路之上班處所，表示欲搭載丙○
    ○返回台南之住處，俟丙○○上車後，2人在車上因商討分
    手事宜又生爭執，甲○○因心有不滿，竟基於剝奪他人行動
    自由之犯意，強行將丙○○載往甲○○位於台南市○區○○
    路4段7巷85號之租屋處，因丙○○拒絕下車進入甲○○之住
    處，甲○○又將丙○○強行載往台南市安平區之皇家汽車旅
    館，丙○○見狀要求汽車旅館櫃檯小姐代為報警，甲○○始
    又將車駛離，嗣經丙○○在車上撥打電話透過友人向其前夫
    朱建忠求救，朱建忠得知消息後，於同日23時許駕車在台南
    市○○區○○路上攔得甲○○駕駛之自小客車，但甲○○又
    倒車把車開到慶平路上，甲○○始讓丙○○下車離開，而剝
    奪丙○○之行動自由。
二、案經丙○○訴由臺南市警察局第四分局報請臺灣臺南地方法
    院檢察署檢察官偵查後，聲請以簡易判決處刑。
    理  由
一、按現行刑事訴訟法為保障被告之反對詰問權，排除具有虛偽
    危險性之傳聞證據，以求實體真實之發見，於該法第159條
    第1項明定被告以外之人於審判外之言詞或書面陳述，除法
    律有規定者外，不得作為證據。而刑事訴訟法第159條之1至
    159條之4為傳聞法則之例外規定，被告以外之人於審判外之
    陳述，雖不符前4條之規定，但經當事人於審判程序同意作
    為證據，法院審酌該言詞陳述或書面陳述作成時之情況，認
    為適當者，亦得為證據；當事人、代理人或辯護人於法院調
    查證據時，知有第159條第1項不得為證據之情形，而未於言
    詞辯論終結前聲明異議者，視為有前項之同意，刑事訴訟法
    第159條之5定有明文。本件公訴人提出之證據中，告訴人丙
    ○○及證人朱建忠於警詢之證述，均未據被告於言詞辯論終
    結前爭執其證據能力，本院審酌告訴人及證人警詢筆錄作成
    之情況，並審酌所陳述之事實與卷內相關事證要無不符，尚
    屬適當，依刑事訴訟法第159條之5第2項之規定，上開告訴
    人及證人於警詢所作之筆錄，應有證據能力，本院自得引為
    判決參考之依據，先予敘明。
二、上揭犯罪事實，業據被告於本院審理時坦承不諱，核與告訴
    人丙○○及證人朱建忠於警詢中證述內容相合，並有上開恐
    嚇內容之簡訊翻拍照片4紙在卷可稽。綜上所述，本件事證
    明確，被告妨害自由及恐嚇犯行，實可認定，應依法論科。
三、核被告甲○○所為，係犯刑法第305條之恐嚇危害安全罪及
    同法第302條第1項之剝奪他人行動自由罪。原審審酌被告之
    犯罪情節，對於告訴人心理造成之恐懼程度及妨害告訴人行
    動自由之犯罪動機，並審酌其平日素行、智識程度及犯後態
    度等一切情狀，因而適用刑法第302條第1項、第305條、第
    41條第1項前段，刑法施行法第1條之1第1項、第2項前段之
    規定，就其所犯前開二罪分別量處有期徒刑2月及拘役40日
    ，均併諭知易科罰金之折算標準，其認事用法，均無不合，
    量刑及易科罰金之折算諭知亦均妥適。被告上訴指摘原審判
    決量刑過重，為無理由，應予駁回。末查，被告前除因恐嚇
    危害安全罪及酒醉駕車公共危險罪分別為本院91年度易字第
    1761號及98年度交簡字第3475號判處拘役50日及罰金新台幣
    6萬元確定外，未曾受有期徒刑以上刑之宣告，有臺灣高等
    法院被告前案紀錄表附卷可佐，素行尚非不良，其於本件係
    一時失慮觸犯刑責，犯後既已認錯，且於98年6月18日與告
    訴人丙○○達成和解，並向告訴人道歉，業據被告甲○○於
    99年5月12日到庭陳明無訛，並有該和解書1紙附卷可稽，其
    歷經本案偵、審程序之教訓，應知所警惕，信無再犯之虞，
    本院因認所宣告之刑以暫不執行為適當，爰併予以宣告緩刑
    2年，以勵自新，惟為加強被告法治觀念，確保其謹慎行止
    以預防再犯，爰併宣告於緩刑期間付保護管束。
四、據上論斷，應依刑事訴訟法第455條之1第1項、第3項、第
    368條、第364條，刑法第74條第1項第1款、第93條第1項，
    判決如主文。
本案經檢察官乙○○到庭執行職務。
中    華    民    國    99    年     5    月    26    日
            刑事第三庭    審判長法  官  鄭文祺
                                法  官  劉秀君
                                法  官  陳振謙
以上正本證明與原本無異。
不得上訴。
                                書記官  黃雅雲
中    華    民    國    99    年     5    月    26    日
附錄本案論罪科刑法條全文
中華民國刑法第302條第1項
私行拘禁或以其他非法方法，剝奪人之行動自由者，處5年以下
有期徒刑、拘役或3百元以下罰金。
中華民國刑法第305條
以加害生命、身體、自由、名譽、財產之事，恐嚇他人致生危害
於安全者，處2年以下有期徒刑、拘役或3百元以下罰金。

司法院資訊處製作；財團法人民間司法改革基金會備份。
